【裁判字號】    89,易,2099
【裁判日期】    890905
【裁判案由】    傷害
【裁判全文】
臺灣臺中地方法院刑事判決                        八十九年度易字第二九九號
    公  訴  人  臺灣臺中地方法院檢察署檢察官
    被      告  甲○○
右列被告因傷害案件，經檢察官提起公訴（八十九年度偵字第七三０九號），本院判
決如左：
    主  文
甲○○傷害人之身體，處拘役伍拾日，如易科罰金，以參佰元折算壹日。
    事  實
一、甲○○與丙○○係鄰居關係，前因機車停放問題，彼此已有嫌隙，於民國八十九
    年四月三十日上午十時四十分許，在台中縣太平市○○路二四五巷二十一號（起
    訴書誤載為二十三號，應予更正）門口前，因丙○○所騎機車橫放在甲○○住處
    門口，妨礙甲○○出入，甲○○即動手牽移該機車，不慎致機車傾倒，丙○○於
    屋內見狀即驅前理論，因而發生爭執，甲○○竟基於傷害之犯意，徒手毆打丙○
    ○頭部、胸部、致丙○○跌倒於地，並因而受有頭部外傷併頭皮裂傷、胸壁挫傷
    、左足挫傷等傷害。
二、案經丙○○訴由臺灣臺中地方法院檢察署檢察官偵查起訴。
    理  由
一、訊據被告甲○○固供承於前開時、地與告訴人丙○○因機車停放問題發生爭執之
    事實，惟矢口否認傷害，辯稱︰機車傾倒時，丙○○即衝出來打伊，伊見狀即閃
    躲，丙○○不慎跌倒受傷，伊僅與丙○○相互拉扯，並未加以毆打云云。惟查被
    告所涉前揭傷害犯行，業據告訴人丙○○於偵查及本院審理中指述綦詳，並有證
    人乙○○即當時前往處理之員警到庭具結證稱：伊到達時，機車仍傾倒在地，甲
    ○○告知伊因丙○○把機車停放家門口，甲○○要將機車牽移，而丙○○不同意
    ，雙方便發生拉址；伊當時發現丙○○頭部左邊有流血，依傷勢判斷，可能係拉
    扯撞擊或毆打造成，不太可能是自己跌倒，當時丙○○神智清楚，丙○○是說甲
    ○○徒手打傷的，而甲○○卻說只有拉扯而已，沒有打傷丙○○等語，衡情，丙
    ○○之傷勢若係自行跌倒所致，被告應於員警到場處理時，據實以告，而非僅稱
    雙方只有拉址而已；又觀諸告訴人所受之傷害，當非僅相互拉扯即可造成，是被
    告應有毆打告訴人之行為至明，其所辯誠為避就之詞，不足採信。本件事證明確
    ，被告犯行可堪認定。
二核被告甲○○所為，係犯刑法第二百七十七條第一項之傷害罪。爰審酌被告尚無
    犯罪前科，有卷附臺灣台中地方法院檢察署刑案資料查註紀錄表及臺灣高等法院
    被告全國前案紀錄表各一紙可稽，素行良好、否認犯行之犯後態度及被害人所受
    傷害尚非重大等一切情狀，量處如主文所示之刑，並諭知易科罰金之折算標準，
    以資懲儆。
據上論斷，應依刑事訴訟法第二百九十九條第一項前段，刑法第二百七十七條第一項
第四十一條，罰金罰鍰提高標準條例第一條前段第二條，判決如主文。
本案經檢察官劉志文到庭執行職務。
中      華      民      國八十九      年    九    月      五      日
                                  臺灣臺中地方法院刑事第一庭
                                      法  官  楊國精
右正本證明與原本無異。
如不服本判決，應於送達後十日內向本院提出上訴狀 （須附繕本） ，上訴於台灣高
法院台中分院。
                                      書記官
中      華      民      國      八十九      年    九    月      五      日
附錄：本案論罪法條全文
刑法第二百七十七條第一項：
傷害人之身體或健康者，處三年以下有期徒刑、拘役或一千元以下罰金。


司法院資訊處製作；財團法人民間司法改革基金會備份。
